臺灣板橋地方法院刑事判決　　　　　　　96年度易字第1946號
公　訴　人　台灣板橋地方法院檢察署檢察官
被　　　告　甲○○
上列被告因竊盜等案件，經檢察官提起公訴（九十六年度偵字第
一００七四號），被告於準備程序就被訴事實為有罪之陳述，本
院裁定改依簡式審判程序審理，判決如下：
    主      文
甲○○犯如附表所示之罪，各處如附表所示之刑，均減刑，詳如
附表所載。應執行有期徒刑捌月，如易科罰金，以新台幣玖佰元
即銀元參佰元折算壹日。
    事      實
一、甲○○前曾於民國九十四年間，因違反毒品危害防制條例案
    件，經台灣士林地方法院以九十四年度湖簡字第一八二號判
    決處有期徒刑四月確定，於九十五年一月二十五日易科罰金
    執行完畢。詎仍不知警惕，竟先後為下列犯行：
（一）甲○○先於九十四年六月二十九日晚間八時許，基於意圖
      為自己不法所有之犯意，侵入顏豪成位於台北縣土城市○
      ○路四六號一樓住處，竊取內裝新台幣（下同）約一萬元
      之豬公造型存錢桶一個，得手後旋即逃逸。
（二）再於九十六年二月十九日晚間六、七時許，甲○○趁顏豪
      成及家人於農曆年間返鄉過節，另基於意圖為自己不法所
      有之犯意，侵入顏豪成之上開住處，竊取顏豪成所有之Ｂ
      ＥＮＱ牌行動電話（序號00000000000000
      0號）、ＮＯＫＩＡ牌行動電話各一支、現金七萬五千元
      、金飾、珠寶等價值共計二十餘萬元之財物。嗣經顏豪成
      報警處理，循線查獲。
二、案經台北縣政府警察局土城分局報告台灣板橋地方法院檢察
    署檢察官偵查起訴。
    理      由
一、本案被告甲○○所犯係死刑、無期徒刑、最輕本刑為三年以
    上有期徒刑以外之罪，且非高等法院管轄之第一審案件，其
    於準備程序中就被訴事實為有罪之陳述，經本院告知簡式審
    判程序之旨，並聽取公訴人、被告之意見後，裁定改行簡式
    審判程序，合先敘明。
二、上揭事實，業據被告於本院審理時坦承不諱，核與被害人顏
    豪成於警詢及偵查中證述之情節相符，並有監視錄影翻拍光
    碟、勘驗筆錄、贓物認領保管單等件附卷足稽，足證被告自
    白核與事實相符，堪以採信。本案事證明確，被告犯行，洵
    堪認定。
三、新舊法之比較適用：
（一）被告行為後，刑法於九十四年二月二日修正公布，並自九
      十五年七月一日施行，且刑法施行法於九十五年六月十四
      日增訂該法第一條之一規定，並同自九十五年七月一日施
      行。另按同於九十五年七月一日修正施行之刑法第二條規
      定，乃係關於新舊法比較適用之準據法，其本身無關行為
      可罰性要件之變更，故上開法律修正施行後，如有涉及比
      較新舊法之問題，即應逕依修正後刑法第二條第一項規定
      ，為「從舊從輕」之比較。再法律變更之比較適用，比較
      時應就罪刑有關之共犯、未遂犯、想像競合犯、牽連犯、
      連續犯、結合犯、以及累犯加重、自首減輕暨其他法定加
      減（如身分加減）與加減例等一切情形，綜其全部罪刑之
      結果而為比較；且就比較之結果，須為整體之適用，不能
      割裂分別適用各該有利於行為人之法律（最高法院九十五
      年度第八次刑事庭會議決議意旨參照）。
（二）經綜合比較結果，被告所犯涉及易刑處分、數罪併罰定執
      行刑等規定，均以修正前刑法對被告有利，自應整體依刑
      法第二條第一項前段規定，適用行為時即修正前刑法及罰
      金罰鍰提高標準條例相關規定，予以論處。
四、核被告先後二次所為，均係犯刑法第三百二十一條第一項第
    一款之於夜間侵入住宅竊盜罪。被告所犯上開二罪，其犯意
    各別，行為互殊，應予分論併罰。查被告有如前所述之前案
    紀錄，於九十五年一月二十五日易科罰金執行完畢，有台灣
    高等法院被告前案紀錄表在卷可稽，其於受徒刑之執行完畢
    後，五年以內故意再犯本件犯罪事實欄（二）所載有期徒刑
    以上之罪，為累犯（被告係於徒刑執行完畢後故意再犯罪，
    依修正前、後刑法規定，均構成累犯，應逕適用裁判時之現
    行刑法論處，最高法院九十五年度台上字第七四二一號判決
    意旨參照），應依法加重其刑。
五、爰審酌被告之素行不佳、犯罪之動機、目的均僅為貪圖一己
    之私利，於夜間侵入住宅行竊，對社會治安造成之危害，所
    竊得財物之價值，及犯罪後坦承犯行，態度尚屬良好等一切
    情狀，分別宣告如主文所示之刑，並定其應執行之刑。末查
    被告犯罪時間，在九十六年四月二十四日以前，與中華民國
    九十六年罪犯減刑條例第二條第一項第三款之規定相符，合
    於減刑條件，應依法減其宣告刑，並諭知如易科罰金之折算
    標準，暨定其應執行之刑，及諭知如易科罰金之折算標準，
    以示懲儆。
據上論斷，應依刑事訴訟法第二百七十三條之一第一項、第二百
九十九條第一項前段，刑法第二條第一項、第三百二十一條第一
項第一款、第四十七條第一項、修正前刑法第四十一條第一項前
段、第二項、第五十一條第五款，刑法施行法第一條之一，罰金
罰鍰提高標準條例第一條前段，修正前罰金罰鍰提高標準條例第
二條，現行法規所定貨幣單位折算新台幣條例第二條，中華民國
九十六年罪犯減刑條例第二條第一項第三款、第七條、第九條，
判決如主文。
本案經檢察官郭季青到庭執行職務。
中    華    民    國    96    年    11    月    16    日
                  刑事第六庭  法　官  林鈺琅
以上正本證明與原本無異。
如不服本判決，應於判決送達後10日內，以書狀敘明具體理由，
向本院提出上訴狀。
                              書記官  林蔚然
中    華    民    國    96    年    11    月    16    日
附表：
┌──┬──────┬────┬────┬────┬────────────┐
│編號│犯 罪 時 間 │ 罪  名 │是否累犯│宣 告 刑│ 減  刑  後  宣  告  刑 │
├──┼──────┼────┼────┼────┼────────────┤
│ 一 │94年6 月29日│於夜間侵│ 否     │有期徒刑│有期徒刑參月又拾伍日，如│
│    │晚間8 時許  │入住宅竊│        │柒月    │易科罰金，以新台幣玖佰元│
│    │            │盜      │        │        │即銀元參佰元折算壹日。  │
├──┼──────┼────┼────┼────┼────────────┤
│ 二 │96年2 月19日│於夜間侵│ 累 犯  │有期徒刑│有期徒刑伍月，如易科罰金│
│    │晚間6 、7 時│入住宅竊│        │拾月    │，以新台幣壹仟元折算壹日│
│    │許          │盜      │        │        │。                      │
└──┴──────┴────┴────┴────┴────────────┘
附錄本案論罪科刑法條全文：
刑法第321 條：（加重竊盜罪）
  犯竊盜罪而有左列情形之一者，處六月以上五年以下有期徒刑
  ：
  一　於夜間侵入住宅或有人居住之建築物、船艦，或隱匿其內
      而犯之者。
  二　毀越門扇、牆垣或其他安全設備而犯之者。
  三　攜帶兇器而犯之者。
  四　結夥三人以上而犯之者。
  五　乘火災、水災或其他災害之際而犯之者。
  六　在車站或埠頭而犯之者。
  前項之未遂犯罰之。
